---
title: "Machine learning for prediction emission scope 12 2023"
author: "Asta Ouattara"
date: "2024-10-28"
output:
  pdf_document: default
  html_document: default
---

## Preprocessing des données quantitatives

standartisation des données avant le Machine learning. Pour les variables quantitaives et non pour les variables convertit en dummy one hot encoding

```{r}
setwd("C:/Users/M22527/Bpifrance/Raphael COTTIN - 2024-04_intensites_Asta")
getwd()

library(tidyverse)
library(tidylog)
library(dplyr)
library(readxl)
library(skimr)
```

Téchargement des données

```{r}
# chargement dataframe reuters et intensités statistiques ----------------------

reuters24 <- read_xlsx("data/reuters_hybr_2024.xlsx")

load("temp/reuters_temp.Rdata")
```

```{r}
# pré-traitement des données  --------------------------------------------------

reuters24 <- reuters24 %>% 
  select(gics2bis, intens23 = med_int_2023_from_2024)
```


```{r}
# recréer la variable gics2bis
sect_intens <- c(
  "coal & consumable fuels",
  "construction materials",
  "independent power producers & energy traders",
  "steel",
  "industrial gases",
  "marine",
  "airlines",
  "fertilizers & agricultural chemicals",
  "automotive retail",
  "gas utilities",
  "aluminum", 
  "renewable electricity",
  "packaged foods & meats",                  # scope 3
  "aerospace & defense",                     # scope 3
  "construction machinery & heavy trucks",   # scope 3 
  "trading companies & distributors",        # scope 3
  "agricultural products"                    # scope 3
)
```

```{r}
reuters_long_est <- reuters_long_est %>% 
  # création d'une nomenclature hybride aux niveaux gics 4 et gics 2
  mutate(
    gics2bis = case_when(
      gics_4 %in% sect_intens  ~  gics_4,
      TRUE                     ~  gics_2)
  )
```

```{r}
# échantillon pour l'estimation

reuters_2023 <- reuters_long_est |> 
  filter(year == 2023)
```


```{r}
# on vérifie qu'il n'y a plus de doublons
reuters_2023 |> 
  group_by(name_or_code) |> 
  filter(n() > 1)
```

```{r}
reuters_2023

# mettre les codes gics et trbc en chaine de caracteres  
# Pas très utile cette étape

reuters_2023$code_gics_table <- as.character(reuters_2023$code_gics_table)
reuters_2023$code_gics_1 <- as.character(reuters_2023$code_gics_1 )
reuters_2023$code_gics_2 <- as.character(reuters_2023$code_gics_2)
reuters_2023$code_gics_3 <- as.character(reuters_2023$code_gics_3)
reuters_2023$code_gics_4 <- as.character(reuters_2023$code_gics_4)

reuters_2023$trbc_economic_sector_code <- as.character(reuters_2023$trbc_economic_sector_code)
reuters_2023$trbc_business_code <- as.character(reuters_2023$trbc_business_code)
reuters_2023$trbc_industry_group_code <- as.character(reuters_2023$trbc_industry_group_code)
reuters_2023$trbc_industry_code_37 <- as.character(reuters_2023$trbc_industry_code_37)
reuters_2023$trbc_industry_code_38 <- as.character(reuters_2023$trbc_industry_code_38)


```

supression des colonnes unitiles dans le dataframe

```{r}
# Suppression des colonnes dans reuters 2023

reuters_2023 <- 
  reuters_2023 %>% 
  select(-c(isin, nace, nace_code, naics_industry_group, naics_international,
            naics_subsector, naics_sector, naics_national_industry, scope3, 
            intensite_computed, currency, ric, year)) 

colnames(reuters_2023)
# Suppression des colonnes unitiles dans reuters 2023

reuters_2023 <- 
  reuters_2023 %>%
  select(-c(intens_sc1, intens_sc2, 
            intens_sc2_w, intens_sc1_w, scope2, scope1, ca))


reuters_2023 <-
  reuters_2023 %>% 
  select(-c(gics_1, code_gics_1,code_gics_2,code_gics_3,code_gics_4,
            trbc_business_code,trbc_industry_code_37,gics_2, gics_3,
            gics_4, trbc_economic_sector_code,trbc_industry_group_code,
            trbc_industry_code_38))




reuters_2023 <-
  reuters_2023 %>% 
  select(-c(trbc_sector, trbc_economic_sector, trbc_business, trbc_industry_group,
            trbc_industry_32, trbc_industry_33, name_or_code))



reuters_2023 <-
  reuters_2023 %>% 
  select(-c(code_gics_table))
```

Création d'une colonne intensité bis qui correspond à la médiane  des intensités par secteur

```{r}
unique(reuters_2023$country) # créer une colonne pour les régions du monde

```

## Création de la colone region qui correspondant au continent de chaque pays
```{r}

# Créer un vecteur de pays et leurs continents correspondants
continent <- c(
  "singapore" = "Asia", "thailand" = "Asia", "kenya" = "Africa", 
  "united kingdom" = "Europe", "united states of america" = "North America",
  "australia" = "Oceania", "canada" = "North America", "philippines" = "Asia",
  "hong kong" = "Asia", "oman" = "Asia", "italy" = "Europe", "brazil" = "South America",
  "saudi arabia" = "Asia", "lithuania" = "Europe", "china" = "Asia", 
  "india" = "Asia", "bahrain" = "Asia", "qatar" = "Asia", "germany" = "Europe", 
  "poland" = "Europe", "japan" = "Asia", "mexico" = "North America", 
  "norway" = "Europe", "south africa" = "Africa", "russia" = "Europe/Asia", 
  "egypt" = "Africa", "chile" = "South America", "finland" = "Europe", 
  "united arab emirates" = "Asia", "sweden" = "Europe", "switzerland" = "Europe", 
  "korea" = "Asia", "belgium" = "Europe", "indonesia" = "Asia", 
  "new zealand" = "Oceania", "malaysia" = "Asia", "argentina" = "South America", 
  "kuwait" = "Asia", "france" = "Europe", "austria" = "Europe", 
  "turkey" = "Europe/Asia", "netherlands" = "Europe", "denmark" = "Europe", 
  "romania" = "Europe", "colombia" = "South America", "slovenia" = "Europe", 
  "morocco" = "Africa", "cyprus" = "Europe", "taiwan" = "Asia", 
  "luxembourg" = "Europe", "israel" = "Asia", "spain" = "Europe", 
  "greece" = "Europe", "hungary" = "Europe", "portugal" = "Europe", 
  "ireland" = "Europe", "cambodia" = "Asia", "uruguay" = "South America", 
  "malta" = "Europe", "vietnam" = "Asia", "iceland" = "Europe", 
  "peru" = "South America", "ukraine" = "Europe", "kazakhstan" = "Asia", 
  "nigeria" = "Africa", "jordan" = "Asia", "palestine" = "Asia", 
  "czechia" = "Europe", "mauritius" = "Africa", "pakistan" = "Asia", 
  "panama" = "North America", "sri lanka" = "Asia", "mongolia" = "Asia"
)
```


```{r}
# Ajouter la colonne Region au dataframe
reuters_2023 <- reuters_2023 %>%
  mutate(Region = continent[country])
```


```{r}
sum(is.na(reuters_2023))
skimr::skim(reuters_2023)
#" Supprimer toutes les valeurs manquantes
```

```{r}
colnames(reuters_2023) 

# création d'une variable "intensité bis" cohérente avec les chiffres de revenu

reuters_2023 <- reuters_2023 %>% 
  mutate(revenue_Musd = revenue_usd /1e6, 
         intensite_bis = total / revenue_Musd) %>% 
  select(-revenue_usd, -intensite, -contains("code_gics"))
```


```{r}
# Suppression des colonnes unitiles dans la base de données
# mettre les variables quantitative en log

```



```{r}
# Suppression des valaurs manquantes dans le datframe reuters_2023

reuters_2023 <-
  reuters_2023 %>% 
  na.omit()
```

